【裁判字號】    95,抗,618
【裁判日期】    950530
【裁判案由】    假處分
【裁判全文】
臺灣高等法院民事裁定                   95年度抗字第618號
抗  告  人  甲○○
代  理  人  鄭崇文律師
相  對  人  寶華商業銀行股份有限公司
法定代理人  乙○○
代  理  人  羅慧雯
上列當事人間假處分事件，抗告人對於中華民國95年3月8日臺灣
板橋地方法院95年裁全字第2071號裁定，提起抗告，本院裁定如
下：
    主      文
原裁定廢棄。
相對人在原法院之聲請駁回。
聲請及抗告訴訟費用由相對人負擔。
    理      由
一、按假處分，非因請求標的之現狀變更，有日後不能強制執行
    ，或甚難執行之虞者，不得為之。又請求及假處分之原因，
    應釋明之。前項釋明如有不足，而債權人陳明願供擔保或法
    院認為適當者，法院得定相當之擔保，命供擔保後為假處分
    ，民事訴訟法第532條第2項、第533條準用同法第526條第1
    項、第2項定有明文。是債權人就請求及假處分之原因，即
    因請求標的之現狀變更，有日後不能強制執行，或甚難執行
    之情事，應提出可使法院信其主張為真之證據釋明之，必待
    釋明有所不足，而債權人陳明願供擔保以補釋明不足，始得
    准為假處分。倘債權人不能釋明假處分之原因存在，即無就
    金錢以外之請求保全強制執行之必要，尚不能因債權人陳明
    願供擔保，即認足補釋明之欠缺，而為假處分。
二、本件相對人於原法院聲請意旨略以：第三人恆益興業有限公
    司前邀第三人蔡梨嬌為連帶保證人，於民國94年9月5日向相
    對人借款新台幣（下同）800,000元，逾期尚有742,903 元
    未清償。第三人蔡梨嬌於債務逾期後，竟將其所有如原裁定
    附表所示不動產（以下簡稱系爭不動產）以贈與原因移轉所
    有權登記予抗告人，以逃避履行債務。現相對人擬聲請法院
    撤銷之。惟因恐抗告人於法院判決前，再將該不動產移轉他
    人，致日後有不能或甚難執行之虞，為此聲請假處分云云，
    固據提出借據暨約定書、土地登記謄本為證。惟查，上開證
    據僅足釋明第三人蔡梨嬌已將系爭不動產贈與抗告人，其未
    能釋明抗告人有再將該不動產移轉他人，致相對人日後有不
    能或甚難執行之虞之假處分原因存在，揆諸首揭說明，應認
    無保全假處分之必要。原裁定認相對人所提出前揭證據就假
    處分之原因已有相當釋明，遂准相對人所請，自有未洽。抗
    告意旨指摘原裁定不當，求予廢棄，為有理由。爰將原裁定
    廢棄，改判如主文第2項所示。
三、據上論結，本件抗告為有理由，爰裁定如主文。
中    華    民    國    95    年    5     月    30    日
                  民事第十一庭審判長法  官  鄭雅萍
                                    法  官  林恩山
                                    法  官  蘇芹英
正本係照原本作成。
本裁定除以適用法規顯有錯誤為理由，並經本院許可外，不得再
抗告。如提起再抗告，應於收受後10日內委任律師為訴訟代理人
向本院提出再抗告狀。並繳納再抗告費新台幣１千元。
中    華    民    國    95    年    5     月    30    日
                                    書記官   林初枝


司法院資訊處製作；財團法人民間司法改革基金會備份。
